【裁判字號】    90,交聲,316
【裁判日期】    900430
【裁判案由】    違反道路交通管理處罰條例聲明異議
【裁判全文】
臺灣臺北地方法院交通事件裁定                      九十年度交聲字第三一六號
    異議人即
    受處分人  甲○○
右列受處分人因違反道路交通管理處罰條例案件，對於台北市交通事件裁決所中華民
國九十年三月二十八日所為之處分（原處分案號：北市裁三字第裁二二－ＡＢＶ八一
五五八六號），聲明異議，本院裁定如左：
    主      文
異議駁回。
    理      由
一、按汽車駕駛人，駕駛汽車拒絕接受酒精測試之檢定者，處新台幣（以下同）六千
    元以上一萬二千元以下罰鍰，並當場禁止其駕駛及吊扣其駕駛執照六個月，道路
    交通管理處罰條例（民國九十年一月十七日總統修正公之道路交通管理處罰條例
    ，其施行日期依同條例第九十三條規定須由行政院以命令定之，而行政院係於九
    十年四月三日以台九十交字第０一九三一七號令發布修正後之該條例自九十年六
    月一日起施行，故以下所述及之本條例均係現在仍有效之修正生效前之舊法，先
    予敘明）第三十五條第一項第三款定有明文。
二、本件受處分人即異議人甲○○於八十九年十二月十八日凌晨三時許，駕駛車號Ｄ
    Ｃ－一五０七號自用小客車沿台北市○○○路左轉辛亥路往木柵方向在慢車道行
    駛，適台北市政府警察局大安分局（以下稱大安分局）羅斯福路派出所員警在台
    北市○○區○○路二段一七０號旁設置臨檢站，受處分人見狀乃將其所駕駛汽車
    駛往路邊停車格停放，惟經實施臨檢之大安分局員警李鴻雁見受處分人所駕駛汽
    車行跡可疑，遂上前要受處分人出示證件接受臨檢，並發現受處分人所駕駛汽車
    充滿酒味，經李鴻雁向受處分人表明應接受酒精測試檢定，受處分人拒絕接受測
    試，李鴻雁乃以受處分人有違反前揭道路交通管理處罰條例第三十五條第一項第
    三款規定之行為掣單舉發，嗣受處分人於應到案日期前向原處分機關提出申訴，
    經原處分機關轉請舉發單位即大安分局調查結果，仍認受處分人有前述違規行為
    ，原處分機關乃依前揭道路交通管理處罰條例第三十五條第一項第三款規定於九
    十年三月二十八日從輕裁處異議人罰鍰六千元並吊扣駕駛執照六個月（依道路交
    通管理處罰條例第六十三條第二項【依前項各條款，已受吊扣或吊銷駕駛執照處
    分者，不予記點】規定，本件原處分機關於前述案號裁決書上未併予記受處分人
    違規點數三點，為屬正確，故原處分機關於移送本院審理之移送書意見欄２中記
    載漏未記受處分人違規點數三點，要屬錯誤之贅載，應予說明）。
三、訊據受處分人固不否認有於前述時地拒絕接受值勤員警對其為酒精測試檢定之事
    實，惟矢口否認有任何違反道路交通管理處罰條例之行為，辯稱：我那天跟太太
    吵架，把車停在路邊，後來我就在車子裡面睡覺，我又沒有開車，當然不用接受
    酒測云云，惟查：
    受處分人有於前述時間駕駛汽車，嗣經警發覺其所駕駛汽車內充滿酒味，並為警
    要求接受酒精測試檢定而拒絕之違規事實，業據證人即開單告發受處分人之員警
    李鴻雁於本院九十年四月三十日調查時，以具結擔保其供述之真實性並在負擔偽
    證罪之心理處罰狀態下供稱：（問：【提示舉發單】本件是你舉發？）是；（問
    ：舉發情形如何？）當初路檢點是設在辛亥路二段台大語言中心路邊，我看到受
    處分人的車子從建國南路方向往木柵行駛，受處分人看到我們所設置之臨檢站，
    就把車子開到路邊的停車格去停放，我們覺得車子可疑，就向前盤查，並要查看
    駕行照，看到受處分人假裝睡覺，我們命他打開車門，發現車上都是酒味，要他
    接受酒測，受處分人都不要（當日訊問筆錄參照），按證人李鴻雁乃為原處分機
    關所認定受處分人有前開違規行為之原證人，其並到庭在本院法官面前以言詞供
    述本件訴訟上之待證事實－即受處分人有前開違規事實，是由證人李鴻雁上開供
    述以觀，已足使本院得有原處分機關所認定受處分人有於前揭時地駕駛汽車並拒
    絕接受員警之酒精測試檢定之事實為屬真實之百分之百確信，且於本件卷存證據
    資料內並無任何積極證據足以證明證人李鴻雁上開供述係屬虛偽，亦無有足以令
    人顯信李鴻雁其供述為不可採之品性證據或前科證據存在，本院自不得僅以證人
    為本件開單告發受處分人之員警而全盤抹煞其在訴訟上所具有之原證人資格，而
    受處分人對前開證人之供述並無法舉出或請本院調查任何對其有利之證據資料，
    以使本院對證人所供述受處分人違規之事實產生任何合理之懷疑，且交通警察掣
    單舉發違反道路交通管理處罰條例所列之違規事實，本質上為行政處分，係公務
    員基於職務上之權力，依法就特定之具體事件所為之具公法上效果之單方面行政
    行為，基於公務員為公法上行為具有公信力之原則，該行政行為當可被推定為真
    正，其據以依法處分之事實認定亦為正確無誤，從而本件異議人既未能提出證據
    以資證明其確無違規行為，僅空言稱其無違規行為，其所為辯解尚難遽予採信，
    本件事證明確，受處分人之違規行為堪以認定。
四、綜上所述，受處分人確有在前揭時地駕駛汽車，為警發現其汽車充滿酒味，拒絕
    接受值勤員警對其為酒精測試檢定之行為，從而原處分機關乃依前揭道路交通管
    理處罰條例第三十五條第一項第三款之規定逕行裁處受處分人罰鍰六千元並予吊
    扣其駕駛執照六個月，核無違誤，本件受處分人之異議為無理由，自應將其異議
    駁回。
據上論斷，應依道路交通案件處理辦法第十九條，裁定如主文。
中      華      民      國    九十      年      四      月     三十     日
                                      臺灣臺北地方法院交通法庭
                                          法  官  葉  建  廷
右正本證明與原本無異。
如不服本裁定，應於裁定送達後五日內向本院提出抗告狀。
                                          書記官  許  婉  如
中      華      民      國    九十      年      四      月     三十     日


司法院資訊處製作；財團法人民間司法改革基金會備份。
